臺灣臺南地方法院刑事判決
110年度交易字第868號
公  訴  人  臺灣臺南地方檢察署檢察官
被      告  呂子傑


上列被告因公共危險案件，經檢察官提起公訴（110年度偵字第1
5487號），被告於本院準備程序進行中，就被訴事實為有罪之陳
述，經本院裁定進行簡式審判程序，判決如下：
    主  文
呂子傑犯駕駛動力交通工具而吐氣所含酒精濃度達每公升零點二
五毫克以上之罪，累犯，處有期徒刑捌月，併科罰金新臺幣貳萬
元，罰金如易服勞役，以新臺幣壹仟元折算壹日。
   事實及理由
一、本件被告呂子傑所犯為死刑、無期徒刑、最輕本刑為3年以
    上有期徒刑以外之罪，其於準備程序進行中，就被訴事實為
    有罪之陳述，經告知簡式審判程序之旨，並聽取公訴人、被
    告之意見後，由本院依刑事訴訟法第273條之1第1項規定，
    裁定改進行簡式審判程序。又依同法第273之2之規定，本件
    簡式審判程序之證據調查，不受同法第159條第1項、第161
    條之2、第161條之3、第163條之1及第164條至第170條規定
    之限制，合先敘明。
二、本件犯罪事實及證據，除證據部分補充：「被告於本院準備
    程序及審理時所為自白」外，餘均引用檢察官起訴書之記載
    （如附件）。
三、論罪科刑：
㈠、核被告所為，係犯刑法第185條之3第1項第1款駕駛動力交通
    工具而吐氣所含酒精濃度達每公升0.25毫克以上之罪。查被
    告有上揭前科紀錄，有臺灣高等法院被告前案紀錄表1份在
    卷足佐，被告理應產生警惕作用，返回社會後能因此自我要
    求，然而被告卻於前述有期徒刑易科罰金執行完畢後5年內
    ，故意再犯本件有期徒刑以上之罪，為累犯，而被告所犯本
    件公共危險罪與前案之罪質相同，足見前案之徒刑執行無成
    效，其對於刑罰之反應力顯然薄弱，可非難性較一般偶發犯
    罪之人為高，有再延長其矯正期間，以助其重返社會之必要
    ，爰依司法院大法官釋字第775號解釋意旨及刑法第47條第1
    項之規定加重其刑。
㈡、爰審酌被告除前揭科刑紀錄外，另於：⑴96年間因相同案件，
    經本院以96年度交簡字第1857號判決判處有期徒刑4月日確
    定；⑵106年間因相同案件，經本院以106年度交簡字第5614
    號判決判處有期徒刑4月確定；⑶108年間因相同案件，經本
    院以108年度交簡字第336號判決判處有期徒刑6月確定；本
    件已屬五犯，其既歷經前述4次之科刑教訓，應知悉酒後不
    能駕駛動力交通工具及酒醉駕車之危險性，詎被告竟不知悔
    改，再度於酒後駕駛車輛上路，顯見其除漠視自己安危，尤
    枉顧法律禁止規範與公眾道路通行之安全，對交通往來顯已
    造成高度危險，是被告所為自應受有相當程度之刑事非難，
    始可達其效，惟念及被告犯後坦承犯行，態度尚可，本件幸
    未肇事致人受傷，兼衡其酒測值高達每公升0.63毫克，暨高
    職肄業之智識程度及生活狀況等一切情狀，量處如主文所示
    之刑，並諭知罰金如易服勞役之折算標準，以示懲儆。
據上論斷，應依刑事訴訟法第273條之1第1項、第299條第1項前
段、第310條之2、第454條第2項，刑法第185條之3第1項第1款、
第47條第1項、第42條第3項前段，刑法施行法第1條之1第1項，
判決如主文。
本案經檢察官董詠勝提起公訴，檢察官林容萱到庭執行職務。
中　　華　　民　　國　　110 　年　　10　　月　　19　　日
                  刑事第四庭  法　官  陳本良
以上正本證明與原本無異。
如不服本判決應於收受本判決後20日內向本院提出上訴書狀，並
應敘述具體理由。其未敘述上訴理由者，應於上訴期間屆滿後20
日內向本院補提理由書狀（均須按他造當事人之人數附繕本）「
切勿逕送上級法院」。 
                              書記官  吳幸芳
中　　華　　民　　國　　110 　年　　10　　月　　19　　日
附錄本案論罪科刑法條
中華民國刑法第185條之3
駕駛動力交通工具而有下列情形之一者，處 2 年以下有期徒刑
，得併科 20 萬元以下罰金：
一、吐氣所含酒精濃度達每公升零點二五毫克或血液中酒精濃度
    達百分之零點零五以上。
二、有前款以外之其他情事足認服用酒類或其他相類之物，致不
    能安全駕駛。
三、服用毒品、麻醉藥品或其他相類之物，致不能安全駕駛。
因而致人於死者，處 3 年以上 10 年以下有期徒刑；致重傷者
，處 1 年以上 7 年以下有期徒刑。
曾犯本條或陸海空軍刑法第 54 條之罪，經有罪判決確定或經緩
起訴處分確定，於五年內再犯第 1 項之罪因而致人於死者，處
無期徒刑或 5 年以上有期徒刑；致重傷者，處 3 年以上 10 年
以下有期徒刑。
〈附件：臺灣臺南地方檢察署檢察官起訴書1份 〉
臺灣臺南地方檢察署檢察官起訴書
                                    110年度偵字第15487號
　　被　　　告　呂子傑　男　44歲（民國00年00月00日生）
　　　　　　　　　　　　住臺南市○○區○○街000巷00弄00                           號
　　　　　　　　　　　　國民身分證統一編號：Z000000000號
上列被告公共危險案件，業經偵查終結，認應提起公訴，茲將犯
罪事實及證據並所犯法條分敘如下：
　　　　犯罪事實
一、呂子傑前因公共危險案件，業經臺灣臺南地方法院以108年
    度交易字第271號判處有期徒刑7月確定，與其他案件合併執
    行，甫於民國109年5月25日假釋出監，於109年7月13日假釋
    期滿未經撤銷視為執行完畢。詎猶不知悔改，自110年7月20
    日7時許至8時許止，在臺南市○○區○○○街000巷000號飲用蔘
    茸酒1罐，吐氣所含酒精濃度達每公升0.25毫克以上，竟未
    待體內酒精成分退卻，猶基於酒後駕駛動力交通工具之犯意
    ，騎乘車牌號碼000-000號普通重型機車上路。嗣於行經臺
    南市永康區永安一街某處，為警攔檢，隨後於同日15時38分
    對其施以吐氣酒精濃度測試，測得其吐氣酒精濃度達每公升
    0.63毫克，而查悉上情。
二、案經臺南市政府警察局永康分局移送偵辦。
　　　　證據並所犯法條
一、上揭犯罪事實，業據被告呂子傑於警詢及偵查中坦承不諱，
    此外，並有臺南市政府警察局公共危險案當事人酒精測定紀
    錄表、臺南市政府警察局舉發違反道路交通管理事件通知單
    、財團法人工業技術研究院呼氣酒精測試器檢定合格證書各
    1紙，足認被告自白與事實相符，其犯嫌堪以認定。
二、核被告所為，係犯刑法第185條之3第1項第1款之公共危險罪
    嫌。又被告前經法院判處有期徒刑以上之刑，有本署刑案資
    料查註紀錄表可參，其於5年內故意再犯本件有期徒刑以上
    之罪，為累犯，請依刑法第47條第1項規定加重其刑。
三、依刑事訴訟法第251條第1項提起公訴。
　  此　致
臺灣臺南地方法院
中　　華　　民　　國　 110　　年　　8 　　月　　31　　日
　　　　　　　　　　　　　　　檢察官   董 詠 勝
本件證明與原本無異
中　　華　　民　　國　 110　　年　　9 　　月　　2 　　日
                              書記官   何 佩 樺
附錄本案所犯法條全文
中華民國刑法第185條之3
駕駛動力交通工具而有下列情形之一者，處 2 年以下有期徒刑
，得併科 20 萬元以下罰金：
一、吐氣所含酒精濃度達每公升零點二五毫克或血液中酒精濃度
    達百分之零點零五以上。
二、有前款以外之其他情事足認服用酒類或其他相類之物，致不
    能安全駕駛。
三、服用毒品、麻醉藥品或其他相類之物，致不能安全駕駛。
因而致人於死者，處 3 年以上 10 年以下有期徒刑；致重傷者
，處 1 年以上 7 年以下有期徒刑。
曾犯本條或陸海空軍刑法第 54 條之罪，經有罪判決確定或經緩
起訴處分確定，於五年內再犯第 1 項之罪因而致人於死者，處
無期徒刑或 5 年以上有期徒刑；致重傷者，處 3 年以上 10 年
以下有期徒刑。